臺灣高雄地方法院刑事判決　　　　　 100年度審訴字第2428號
公　訴　人　臺灣高雄地方法院檢察署檢察官
被　　　告　黃建程
上列被告因公共危險案件，經檢察官提起公訴（100年度少連偵
字第123號），本院合議庭裁定由受命法官獨任進行簡式審判程
序，判決如下：
    主  文
甲○○成年人與少年共同犯妨害公眾往來安全罪，處有期徒刑陸
月，如易科罰金，以新臺幣壹仟元折算壹日。
    事實及理由 
一、本件被告甲○○所犯係死刑、無期徒刑、最輕本刑為3 年以
    上有期徒刑以外之罪，其於準備程序中就被訴事實為有罪之
    陳述，經法官告知簡式審判程序之旨，並聽取公訴人、被告
    之意見後，本院合議庭認為適宜而裁定由受命法官獨任進行
    簡式審判程序，先予敘明。
二、本件犯罪事實及證據，除犯罪事實欄一第5 行至第6 行「騎
    乘車牌號碼000-000 號重型機車」應補充為「騎乘車牌號碼
    000-000 號重型機車搭載甲○○」、第7 行至第9 行「沿高
    雄市左營區明誠二路等路段行駛，沿途以佔據單向快慢車道
    並馳、闖紅燈等『飆車』方式壅塞道路」應補充為「基於妨
    害公眾往來安全之默示犯意聯絡，沿高雄市左營區明誠二路
    、明誠三路、博愛路、裕誠路、南屏路等路段行駛，沿途共
    同以佔據單向快慢車道並馳、超速、逆向行駛及闖紅燈等方
    式（俗稱飆車）壅塞道路」，以及證據部分另補充「被告於
    本院審理時之自白」外，餘均引用檢察官起訴書之記載（詳
    如附件）。
三、論罪科刑：
(一)、按刑法第185 條第1 項之妨害公眾往來安全罪，採具體危險
    制，祇須損壞、壅塞或其他行為，足以造成公眾往來危險之
    狀態為己足，不以全部損壞、壅塞或發生實害為必要（最高
    法院79年臺上字第2250號判例意旨參照）。且上開條文所謂
    「以他法致生往來之危險」之「他法」，係指除損壞、壅塞
    以外，其他凡足以妨害公眾往來通行之方法皆是，以併排競
    駛或一前一後飆車之方式在道路上超速行車，易失控撞及道
    路上之其他人、車或路旁建物，自足生交通往來之危險，自
    係上開法條之「他法」（最高法院94年度臺上字第2863號判
    決意旨參照）。又意思之聯絡不限於事前有所謀議，即僅於
    行為當時有共同犯意之聯絡者，亦屬之，而其表示之方法，
    亦不以明示通謀為必要，即相互間有默示之合致，亦無不可
    ；另共同正犯之意思聯絡，原不以數人間直接發生者為限，
    即有間接之聯絡者，亦包括在內（最高法院73年臺上字第
    2364號、77年臺上字第2135號判例意旨參照）。查本件被告
    與少年楊○○及其他姓名年籍不詳之人士共同以佔據單向快
    慢車道並馳、超速、逆向行駛及闖紅燈等俗稱飆車之方式競
    駛而壅塞道路，客觀上自足生用路人車往來之危險，且被告
    與少年楊○○及其他姓名年籍不詳之人士均對前開行為之危
    險性知之甚詳，復明知飆車行為原須賴多人齊力參與，被告
    在場親身見聞飆車車隊行徑之嚴重性後，猶加入飆車車隊一
    意為之，自有相互利用彼此行為共組飆車車隊之默示合致犯
    意聯絡甚明。是核被告所為，係犯刑法第185 條第1 項之妨
    害公眾往來安全罪。被告與少年楊○○以及其他參與飆車之
    姓名年籍不詳人士間就上開犯行，有犯意聯絡、行為分擔，
    已如前述，應論以共同正犯。被告為本案犯行時，係已滿20
    歲之成年人，楊○○則為12歲以上未滿18歲之少年，此有渠
    等之年籍資料在卷足憑，被告竟與少年共同實施犯罪，自應
    依兒童及少年福利法第70條第1 項前段規定，加重其刑。
(二)、爰審酌被告明知飆車行為將造成路上人車來往之危險，嚴重
    危害社會安寧秩序，且其前於民國99年間因飆車之行為，甫
    經本院以99年度審簡字第3215號判處有期徒刑4 月確定，有
    臺灣高等法院被告前案紀錄表在卷可參，竟猶不知悔改，再
    度無視法紀而參與飆車行為，惡性非輕，且因飆車行為取締
    困難，警察機關常需動用大批優勢警力以求有效遏阻，耗費
    之社會成本甚鉅，本應嚴懲，惟念及其於本院審理時坦承犯
    行，態度尚可，並考量本件之犯罪情節，及其自稱高職畢業
    、家庭經濟狀況勉持等一切情狀（參偵卷第12頁調查筆錄「
    受訊問人」欄之記載），酌情量處如主文所示之刑，並諭知
    易科罰金以新臺幣1,000 元折算1 日，以資懲儆。
據上論斷，應依刑事訴訟法第273 條之1 第1 項、第299 條第1
項前段、第310 條之2 、第454 條，兒童及少年福利法第70條第
1 項前段，刑法第28條、第185 條第1 項，第41條第1 項前段，
刑法施行法第1 條之1 ，判決如主文。
本案經檢察官劉慕珊到庭執行職務。
中    華    民    國   100    年    9     月    30    日
                  刑事第十庭  法  官  林書慧
以上正本證明與原本無異。
如不服本判決應於收受判決後10日內向本院提出上訴書狀，並應
敘述具體理由。其未敘述上訴理由者，應於上訴期間屆滿後20日
內向本院補提理由書（均須按他造當事人之人數附繕本），切勿
逕送上級法院。

                                書記官  李承悌
中    華    民    國  100     年    9     月    30    日

◎附錄本案所犯法條：
《刑法第185 條第1 項》
損壞或壅塞陸路、水路、橋樑或其他公眾往來之設備或以他法致
生往來之危險者，處5 年以下有期徒刑，拘役或500 元以下罰金
。
《刑法施行法第1 條之1 》
中華民國94年1 月7 日刑法修正施行後，刑法分則編所定罰金之
貨幣單位為新臺幣。
94年1 月7 日刑法修正時，刑法分則編未修正之條文定有罰金者
，自94年1 月7 日刑法修正施行後，就其所定數額提高為30倍。
但72年6 月26日至94年1 月7 日新增或修正之條文，就其所定數
額提高為3 倍。